【裁判字號】    95,台非,228
【裁判日期】    950921
【裁判案由】    恐嚇取財
【裁判全文】
最高法院刑事判決              九十五年度台非字第二二八號
上  訴  人  最高法院檢察署檢察總長
被      告  甲○○
上列上訴人因被告恐嚇取財案件，對於台灣台南地方法院中華民
國九十四年七月二十二日第一審確定簡易判決（九十四年度簡字
第一四四六號，起訴案號：台灣台南地方法院檢察署九十三年度
偵字第七八四四號、九十四年度偵字第八四四號《原判決載為九
十四年度偵字第二七九一號》，經合議庭裁定以簡易判決處刑）
，認為違法，提起非常上訴，本院判決如下：
    主  文
原判決關於違背法令部分撤銷。
    理  由
非常上訴理由稱：「按受二年以下有期徒刑、拘役或罰金之宣告
，而未曾受有期徒刑以上刑之宣告或前受有期徒刑以上刑之宣告
，執行完畢或赦免後五年內未受有期徒刑以上刑之宣告，認以暫
不執行為適當者，得宣告緩刑，刑法第七十四條規定甚明。又在
判決前已受有期徒刑以上刑之宣告確定者，即不符緩刑條件，至
於前所宣告之緩刑已否執行，在所不問，因而前已受有期徒刑之
宣告者，即不得於後案宣告緩刑，最高法院五十四年台（臺）非
字第一四八號著有判例可供參照。本案被告甲○○前於民國九十
四年間（按係九十一年間所犯），因偽造文書案件，經台灣台南
地方法院於九十四年四月十五日，以九十四年度簡字第七九五號
判決有期徒刑四月，緩刑三年，緩刑期內付保護管束，並於九十
四年五月二日確定起算緩刑，迄九十七年五月一日執行完畢，有
台灣台南地方法院檢察署刑案資料查註紀錄表附卷可稽。本件原
審失察，再於九十四年七月二十二日，以被告涉有幫助恐嚇取財
罪嫌，判決有期徒刑三月，緩刑二年，並於九十四年八月十五日
確定，揆諸首開說明，顯有判決適用法則不當之違法。案經確定
，爰依刑事訴訟法第四百四十一條、第四百四十三條提起非常上
訴，以資糾正。」等語。
本院按：判決適用法則不當者，為違背法令，刑事訴訟法第三百
七十八條定有明文。又依法應於審判期日調查之證據，未予調查
，致適用法令違誤，而顯然於判決有影響者，該項確定判決，即
屬判決違背法令，應有刑事訴訟法第四百四十七條第一項第一款
規定之適用（司法院釋字第一八一號解釋參照）。另受二年以下
有期徒刑、拘役或罰金之宣告，認以暫不執行為適當，得宣告緩
刑者，以未曾受有期徒刑以上刑之宣告，或前受有期徒刑以上刑
之宣告，執行完畢或赦免後，五年以內未曾受有期徒刑以上刑之
宣告者為限，此於修正前刑法第七十四條規定甚明。而所謂受有
期徒刑以上刑之宣告者，祗須受刑之宣告確定為已足，至於是否
執行在所不問，因而前受有期徒刑之宣告，雖經同時諭知緩刑確
定，苟無同法第七十六條所定失其刑之宣告效力之情形，仍不得
於後案宣告緩刑。本件被告甲○○於九十一年間因偽造文書案件
，經台灣台南地方法院於九十四年四月十五日以九十四年度簡字
第七九五號刑事簡易判決，判處有期徒刑四月，緩刑三年，緩刑
期內付保護管束，並於九十四年五月二日確定在案，有該案卷宗
及刑案資料查註紀錄表可稽。則被告於九十三年間因恐嚇取財案
件，經原審法院於九十四年七月二十二日以九十四年度簡字第一
四四六號刑事簡易判決，判處罪刑時，依上開說明，自不得再宣
告緩刑。乃原審於判處被告有期徒刑三月時，併予諭知緩刑二年
，自屬依法應於審判期日調查之證據而未予調查，致適用法令違
誤，而顯然於判決有影響，該項判決，當然違背法令。案經確定
，非常上訴意旨執以指摘，為有理由，惟原判決尚非不利於被告
，應僅將原判決關於宣告緩刑違背法令部分撤銷，以資糾正。
據上論結，應依刑事訴訟法第四百四十七條第一項第一款前段，
判決如主文。
中    華    民    國  九十五  年    九    月  二十一  日
                      最高法院刑事第十一庭
                          審判長法官  謝  俊  雄
                                法官  陳  世  雄
                                法官  魏  新  和
                                法官  吳  信  銘
                                法官  徐  文  亮
      本件正本證明與原本無異
                                      書  記  官
中    華    民    國  九十五  年    九    月  二十五  日
                                                      V


司法院資訊處製作；財團法人民間司法改革基金會備份。
